臺灣臺南地方法院刑事判決
110年度易字第881號
公  訴  人  臺灣臺南地方檢察署檢察官
被      告  薛宏達


上列被告因竊盜案件，經檢察官提起公訴（110年度偵字第17643
號），本院判決如下：
    主  文
薛宏達犯竊盜罪，處有期徒刑伍月，如易科罰金，以新臺幣壹仟
元折算壹日。未扣案之犯罪所得零錢包壹個（含現金新臺幣壹仟
柒佰元、金戒指壹個、麵包壹袋）均沒收之，於全部或一部不能
沒收或不宜執行沒收時，追徵其價額。
    事  實
一、薛宏達意圖為自己不法之所有，基於竊盜之犯意，於民國11
    0年5月2日晚間7時29分許，騎乘車牌號碼000-0000號普通重
    型機車，行經塩埕北極殿附近址設臺南市南區鹽埕路131巷
    口之機車停車場，以不詳方式開啟李登瑞所有之車牌號碼00
    0-000號普通重型機車置物箱，徒手竊取放置於內之零錢包1
    個（內有現金新臺幣【下同】1,700元、金戒指1個、麵包1
    袋），得手後旋即騎乘上揭機車離去。嗣經李登瑞發覺遭竊
    報警處理，經警調閱監視器影像而查知上情。
二、案經臺南市政府警察局第六分局報告報告臺灣臺南地方檢察
    署檢察官偵查起訴。
    理  由
壹、程序部分：
一、按被告以外之人於審判外之言詞或書面陳述，除法律有規定
    者外，不得作為證據；又被告以外之人於審判外之陳述，雖
    不符同法第159條之1至第159條之4之規定，而經當事人於審
    判程序同意作為證據，法院審酌該言詞陳述或書面陳述作成
    時之情況，認為適當者，亦得為證據；而當事人、代理人或
    辯護人於法院調查證據時，知有第159條第1項不得為證據之
    情形，而未於言詞辯論終結前聲明異議者，視為有前項之同
    意，刑事訴訟法第159條第1項、第159條之5分別定有明文。
    查被告就本判決所引用被告以外之人審判外之言詞或書面陳
    述之證據能力表示沒有意見，且迄至言詞辯論終結前亦未聲
    明異議，本院審酌該等具有傳聞證據性質之證據製作時之情
    況，尚無違法不當及證明力明顯過低之瑕疵，應無不宜作為
    證據之情事，認以之作為本案之證據，應屬適當，依刑事訴
    訟法第159條之5之規定，認該等供述證據資料均有證據能力
    。
二、本判決下列所引用之其餘文書證據，並無證據證明係公務員
    違背法定程序所取得，亦無顯有不可信之情況，且經本院於
    審理期日提示予被告辨識而為合法調查，該等證據自得作為
    本案裁判之資料。
貳、實體部分：
一、認定犯罪事實所憑之證據及理由：
    訊據被告矢口否認有何竊盜犯行，辯稱：伊無於110年5月2
    日晚間7時29分許，騎乘車牌號碼000-0000號普通重型機車
    ，行經塩埕北極殿附近址設臺南市南區鹽埕路131巷口之機
    車停車場，且監視器畫面中行竊之人非伊本人，伊如果有去
    北極殿都是與伊母親前去云云。經查：
　㈠被害人李登瑞所有置於車牌號碼000-000號普通重型機車置物
    箱內之零錢包1個（內有現金1,700元、金戒指1個、麵包1袋
    ），於上開時、地遭人竊取乙情，業據被害人李登瑞於警詢
    指證明確，且有被害人指認現場照片2張、車牌號碼000-000
    號機車採證照片2張、監視器翻拍照片24張、比對照片5張（
    警卷第11頁至第27頁）在卷可稽，此部分事實，首堪認定。
    　
  ㈡被告雖以前詞置辯，然被告先於警詢供稱：車牌號碼000-000
    0號機車為其所有，平時都是其在使用，但警方所出示騎乘
    該部重機車NKE-3821號之照片其不知道是不是其，其沒有印
    象……110年5月2日晚間7時許，失竊現場及周遭監視器晝面中
    的人其不知道是不是他本人等語（警卷第5頁）；卻於偵訊
    坦承110年5月2日監視器翻拍照片中，騎乘車牌號碼000-000
    0號機車之人為其本人等語（偵卷第39頁）；再於本院準備
    程序供稱：監視器畫面上的人是我，但我確定那天不是5月2
    日等語（本院卷第49頁）。然被告既自始坦承車牌號碼000-
    0000號機車為其所有，且無借他人使用的習慣等語（本院卷
    第117頁），則本案監視器翻拍畫面中騎乘車牌號碼000-000
    0號之人應為被告本人無誤，被告卻前後供詞反覆，顯屬規
    避追查之舉。又監視器翻拍照片顯示被告曾於110年5月2日
    晚間8時許，騎乘車牌號碼000-0000號機車行經臺南市南區
    新都、金華路口，除該地點與本案案發地點相近外，當時被
    告身著白襯衫繫藍領帶、機車腳踏墊上有一黃色物品凸出機
    車龍頭等特徵，又與出現在北極殿廣場之人相似（警卷第15
    頁下方照片、第23頁下方照片、第24頁上方照片），經本院
    詢問被告北極殿廣場監視器翻拍照片中是否為其本人，被告
    僅空言表示「不知道」等語（本院卷第118頁），是被告於
    案發時，騎乘上開機車前往被告一再否認之北極殿廣場亦堪
    予認定。佐以被害人停放機車之停車場，距離北極殿僅100
    多公尺，前既已認定被告案發當天身著白襯衫繫藍領帶出現
    在北極殿廣場，而距離該廣場不遠處之停車場內，經監視器
    拍攝到下手行竊被害人車廂內財物之人亦身穿相同服裝，則
    應可認定該人即為被告無誤，被告空言辯稱其如前往北極殿
    會與其母親一同前往，或辯稱其案發當天無前往北極殿，或
    其不知道畫面中之人是否為其本人云云，均屬臨訟卸責之詞
    ，不足採信。是被告於110年5月2日晚間7時29分許，騎乘車
    牌號碼000-0000號普通重型機車，行經塩埕北極殿附近址設
    臺南市南區鹽埕路131巷口之機車停車場，以不詳方式開啟
    李登瑞所有之車牌號碼000-000號普通重型機車置物箱，徒
    手竊取放置於內之零錢包1個等情，堪予認定。 
  ㈢綜上所述，被告所辯，不足採信。本件事證明確，被告竊盜
    犯行，洵堪認定，應依法論科。
二、論罪科刑：
  ㈠核被告所為，係犯刑法第320條第1項之竊盜罪。至於起訴意
    旨雖主張被告曾受有期徒刑之執行完畢，於5年內故意再犯
    本件有期徒刑以上之罪，請依刑法第47條第1項規定加重其
    刑等語。然除卷附之前案紀錄表外，檢察官就大法官釋字第
    775號解釋文所明示，關於累犯者有其特別惡性及對刑罰反
    應力薄弱而加重最低本刑部分，並未具體指出證明方法，故
    此部分列為刑法第57條第5款所定「犯罪行為人之品行」進
    行審酌，而無刑法第47條累犯加重規定之適用（最高法院11
    0年度台上大字第5660裁定意旨參照）。
  ㈡爰審酌被告前有多次竊盜之前科紀錄，素行難謂尚佳，且顯
    未因上開科刑記取教訓，又不思循正當途徑獲取財物，因貪
    圖不法利益而竊取告訴人財物，對於被害人及社會治安造成
    危害，且犯後空言否認犯行，本不宜寬待，兼衡被告自陳與
    伯父同住，從事自由業，高中畢業之智識程度，暨其犯罪情
    節、動機、所生損害等一切情狀，量處如主文所示之刑，並
    諭知易科罰金之折算標準。末按犯罪所得，屬於犯罪行為人
    者，沒收之：前二項之沒收，於全部或一部不能沒收或不宜
    執行沒收時，追徵其價額，刑法第38條之1第1項前段、第3
    項分別定有明文。查被告就犯罪事實所示竊得之物，為其犯
    罪所得，雖未扣案，仍應依刑法第38條之1第1項前段、第3
    項規定諭知沒收，如全部或一部不能沒收或不宜執行沒收時
    ，追徵其價額。　
據上論斷，應依刑事訴訟法第299條第1項前段、刑法第320條第1
項、第41條第1項前段、第38條之1第1項前段、第3項，刑法施行
法第1條之1第1項，判決如主文。
本案經檢察官李政賢提起公訴，檢察官蘇聖涵到庭執行職務。
中　　華　　民　　國　　111 　年　　5 　　月　　25　　日
　　　　　　　　　刑事第八庭  法　官　陳碧玉
以上正本證明與原本無異。
如不服本判決應於收受本判決後20日內向本院提出上訴書狀，並
應敘述具體理由。其未敘述上訴理由者，應於上訴期間屆滿後20
日內向本院補提理由書狀（均須按他造當事人之人數附繕本）「
切勿逕送上級法院」。 
　　　　　　　　　　　　　　　書記官　詹淳涵　　　　　　
中　　華　　民　　國　　111 　年　　5 　　月　　25　　日
　　　　　　　　　　　　　　　　　
　　　　　　　　　
附錄本案論罪科刑法條全文：
中華民國刑法第320條
意圖為自己或第三人不法之所有，而竊取他人之動產者，為竊盜
罪，處5年以下有期徒刑、拘役或50萬元以下罰金。
意圖為自己或第三人不法之利益，而竊佔他人之不動產者，依前
項之規定處斷。
前二項之未遂犯罰之。